---
title: "Breastfeeding and human milk effects"
output: html_document
date: "2025-09-24"
---

```{r}
# ========= fit_host_milk(): versión "simple" (sin filtros por CPM) =========
library(dplyr)
library(tidyr)
library(lme4); library(lmerTest)
library(broom.mixed)
library(clubSandwich)
library(purrr)

fit_host_milk <- function(dflong){
  # Asegura milk_tp como lógico (por si viniera como "Yes/No")
  if (!is.logical(dflong$milk_tp)) {
    dflong <- dflong %>%
      mutate(milk_tp = case_when(
        milk_tp %in% c(TRUE, FALSE) ~ milk_tp,
        tolower(as.character(milk_tp)) %in% c("true","yes","y","1") ~ TRUE,
        tolower(as.character(milk_tp)) %in% c("false","no","n","0") ~ FALSE,
        TRUE ~ NA
      ))
  }

  host_long <- dflong %>%
    filter(!is.na(Host.genus), Host.genus != "") %>%
    group_by(Sample, subject, Host.genus, milk_tp) %>%
    summarise(CPM = sum(CPM), .groups = "drop")

  # Top por prevalencia (como tenías): al menos 10 sujetos con CPM>0 y máx 30 géneros
  keep <- host_long %>%
    group_by(Host.genus) %>%
    summarise(prev = mean(CPM > 0),
              nsub = n_distinct(subject[CPM > 0]),
              .groups = "drop") %>%
    arrange(desc(prev)) %>%
    filter(nsub >= 10) %>%
    slice_head(n = 30) %>%
    pull(Host.genus)

  host_long <- host_long %>% filter(Host.genus %in% keep)

  # Wide → CLR
  wide <- host_long %>%
    select(Sample, Host.genus, CPM) %>%
    pivot_wider(names_from = Host.genus, values_from = CPM, values_fill = 0)

  mat <- as.matrix(wide[, -1, drop = FALSE]); rownames(mat) <- wide$Sample
  prop <- sweep(mat, 1, rowSums(mat) + 1e-12, "/"); prop[prop == 0] <- 1e-6
  logp <- log(prop); clr <- sweep(logp, 1, rowMeans(logp), "-")

  meta <- host_long %>% distinct(Sample, subject, milk_tp)
  dfc  <- as.data.frame(clr) %>% tibble::rownames_to_column("Sample") %>%
    left_join(meta, by = "Sample")

  fit_one <- function(col){
    ff <- reformulate("milk_tp", response = paste0("`", col, "`"))
    out <- try({
      m <- lmer(update(ff, . ~ . + (1 | subject)), data = dfc,
                control = lmerControl(optimizer = "bobyqa",
                                      optCtrl = list(maxfun = 2e5)))
      if (isSingular(m, 1e-4)) stop("singular")
      broom.mixed::tidy(m, effects = "fixed") %>%
        filter(term == "milk_tpTRUE") %>%
        transmute(taxon = col, estimate, std.error, p.value, model = "LMM")
    }, silent = TRUE)
    if (inherits(out, "try-error")) {
      lmfit <- lm(ff, data = dfc)
      vc <- clubSandwich::vcovCR(lmfit, cluster = dfc$subject, type = "CR2")
      co <- clubSandwich::coef_test(lmfit, vcov = vc)
      tibble(taxon = col,
             estimate  = co["milk_tpTRUE","beta"],
             std.error = co["milk_tpTRUE","SE"],
             p.value   = co["milk_tpTRUE","p_Satt"],
             model = "OLS-CR2")
    } else out
  }

  map_dfr(colnames(clr), fit_one) %>%
    mutate(q  = p.adjust(p.value, "BH"),
           lo = estimate - 1.96 * std.error,
           hi = estimate + 1.96 * std.error) %>%
    arrange(q)
}
# ============================================================================


# 1) Ajustes por timepoint
res6  <- fit_host_milk(df6)
res12 <- fit_host_milk(df12)

# --- limpieza + etiquetas únicas ---
clean_res <- function(res){
  res %>%
    mutate(
      genus_raw   = sub(".*g__", "", taxon),
      genus_short = sub("(_A|_B|_Q|_AQ)$", "", genus_raw),
      suf         = sub("^[^_]+", "", genus_raw),      # "" o "_A","_B","_Q","_AQ", etc.
      sig_cat = case_when(q < 0.05 ~ "< 0.05",
                          q < 0.10 ~ "< 0.10",
                          TRUE     ~ "ns"),
      dir = ifelse(estimate > 0, "Human milk↑", "Weaned↑")
    ) %>%
    # etiqueta provisional (sin sufijo)
    mutate(label = genus_short)
}

res6_c  <- clean_res(res6)
res12_c <- clean_res(res12)

# Detecta colisiones (mismo genus_short representa >1 taxon) en el conjunto combinado 6+12
both <- dplyr::bind_rows(
  res6_c  %>% mutate(tp = "6"),
  res12_c %>% mutate(tp = "12")
)

dups <- both %>%
  dplyr::count(genus_short, sort = TRUE) %>%
  dplyr::filter(n > 1) %>%
  dplyr::pull(genus_short)

# Si hay colisión, añade el sufijo a la etiqueta para desambiguar
res6_c  <- res6_c  %>% mutate(label = ifelse(genus_short %in% dups, paste0(genus_short, " ", suf), genus_short))
res12_c <- res12_c %>% mutate(label = ifelse(genus_short %in% dups, paste0(genus_short, " ", suf), genus_short))

# --- mismo set de géneros en 6 y 12 (p.ej. unión top15 de cada TP) ---
top6   <- res6_c  %>% arrange(q) %>% slice_head(n = 15) %>% pull(genus_short)
top12  <- res12_c %>% arrange(q) %>% slice_head(n = 15) %>% pull(genus_short)
show_g <- union(top6, top12)

res6_p  <- res6_c  %>% filter(genus_short %in% show_g)
res12_p <- res12_c %>% filter(genus_short %in% show_g)

# --- orden común por el efecto en 12m, usando la etiqueta ya desambiguada ---
ord <- res12_p %>% arrange(estimate) %>% pull(label) %>% unique()

res6_p  <- res6_p  %>% mutate(label = factor(label, levels = ord))
res12_p <- res12_p %>% mutate(label = factor(label, levels = ord))

# --- plot (usa 'label' en el eje Y) ---
sig_colors <- c("< 0.05" = "purple4", "< 0.10" = "#B09DDD", "ns" = "grey75")

plot_forest_sig <- function(df, title){
  ggplot(df %>% filter(!is.na(estimate)),
         aes(x = estimate, y = label)) +
    geom_vline(xintercept = 0, linetype = "dashed", linewidth = 1) +
    geom_pointrange(aes(xmin = lo, xmax = hi,
                        color = sig_cat, shape = dir, linetype = model),
                    linewidth = 1.1, fatten = 3.8) +
    scale_color_manual(values = sig_colors, name = "FDR") +
    scale_shape_manual(values = c("Human milk↑" = 16, "Weaned↑" = 2), name = "") +
    scale_linetype_discrete(name = "Model") +
    labs(title = title,
         subtitle = "Effect of human milk (CLR coef; 95% CI). Positive = higher with human milk",
         x = "Human milk (TRUE) effect", y = "Host genus") +
    theme_minimal(base_size = 12) +
    theme(legend.position = "right", panel.grid.minor = element_blank())
}

p6  <- plot_forest_sig(res6_p,  "Human milk effect on host genus at 6 months")
p12 <- plot_forest_sig(res12_p, "Human milk effect on host genus at 12 months")

p6; p12


```




```{r}
# 1) QC por género y por grupo (añade min_pos_per_group)
qc_by_genus <- function(dflong){
  base <- dflong %>%
    dplyr::filter(!is.na(Host.genus), Host.genus != "") %>%
    dplyr::group_by(Host.genus) %>%
    dplyr::summarise(
      n_vOTUs        = dplyr::n_distinct(vOTUs),
      n_subjects_pos = dplyr::n_distinct(subject[CPM > 0]),
      n_samples_pos  = dplyr::n_distinct(Sample[CPM > 0]),
      total_cpm      = sum(CPM, na.rm = TRUE),
      median_pos_cpm = if (any(CPM > 0)) median(CPM[CPM > 0]) else 0,
      prev           = mean(CPM > 0),
      .groups = "drop"
    )

  by_group <- dflong %>%
    dplyr::filter(!is.na(Host.genus), Host.genus != "", CPM > 0) %>%
    dplyr::group_by(Host.genus, milk_tp) %>%
    dplyr::summarise(n_pos = dplyr::n_distinct(Sample), .groups="drop") %>%
    tidyr::pivot_wider(names_from = milk_tp, values_from = n_pos, values_fill = 0) %>%
    dplyr::rename(n_pos_FALSE = `FALSE`, n_pos_TRUE = `TRUE`)

  dplyr::left_join(base, by_group, by = "Host.genus")
}

passes_qc <- function(qc,
  min_subjects_pos=5, min_samples_pos=5, min_total_cpm=200,
  min_median_pos=5, min_nvotus=2, min_pos_per_group=3){
  qc %>%
    dplyr::mutate(pass =
      (n_subjects_pos >= min_subjects_pos) &
      (n_samples_pos  >= min_samples_pos)  &
      (total_cpm      >= min_total_cpm)    &
      (median_pos_cpm >= min_median_pos)   &
      (n_vOTUs        >= min_nvotus)       &
      (n_pos_TRUE     >= min_pos_per_group) &
      (n_pos_FALSE    >= min_pos_per_group))
}
# Resultados que ya tienes limpios: res6_c, res12_c (con genus_short, q, estimate, etc.)
qc6  <- qc_by_genus(df6)  %>% passes_qc()
qc12 <- qc_by_genus(df12) %>% passes_qc()

# Top en 12m tras QC (por ejemplo 20) + los con q<0.10 en 6m tras QC
top12 <- res12_c %>%
  dplyr::mutate(Host.genus = sub("(_A|_B|_Q|_AQ)$","", sub(".*g__","", taxon))) %>%
  dplyr::inner_join(qc12 %>% dplyr::filter(pass), by="Host.genus") %>%
  dplyr::arrange(q) %>% dplyr::slice_head(n=20) %>% dplyr::pull(genus_short)

sig6  <- res6_c %>%
  dplyr::mutate(Host.genus = sub("(_A|_B|_Q|_AQ)$","", sub(".*g__","", taxon))) %>%
  dplyr::inner_join(qc6 %>% dplyr::filter(pass), by="Host.genus") %>%
  dplyr::filter(q < 0.10) %>% dplyr::pull(genus_short)

keep_pool <- union(top12, sig6)
out6  <- fit_host_milk_cpm(df6,
          min_subjects_pos=5, min_samples_pos=5, min_total_cpm=200,
          min_median_pos=5, min_nvotus=2, cpm_floor=0,
          top_k_by_prev=NULL,             # <- no recorta por top K
          keep_set = keep_pool)           # <- fuerza el set común

out12 <- fit_host_milk_cpm(df12,
          min_subjects_pos=5, min_samples_pos=5, min_total_cpm=200,
          min_median_pos=5, min_nvotus=2, cpm_floor=0,
          top_k_by_prev=NULL,
          keep_set = keep_pool)

res6  <- out6$results
res12 <- out12$results

```






```{r}
library(dplyr)
library(stringr)
library(ggplot2)

# --- limpieza + etiquetas únicas ---
clean_res <- function(res){
  res %>%
    mutate(
      genus_raw   = sub(".*g__", "", taxon),
      genus_short = sub("(_A|_B|_Q|_AQ)$", "", genus_raw),
      suf         = sub("^[^_]+", "", genus_raw),   # "", "_A", "_B", ...
      sig_cat = case_when(q < 0.05 ~ "< 0.05",
                          q < 0.10 ~ "< 0.10",
                          TRUE     ~ "ns"),
      dir = ifelse(estimate > 0, "Human milk↑", "Weaned↑"),
      label = genus_short
    )
}

res6_c  <- clean_res(res6)
res12_c <- clean_res(res12)

# Detecta colisiones de nombre corto y desambigua etiquetas con sufijo
both <- bind_rows(res6_c %>% mutate(tp="6"),
                  res12_c %>% mutate(tp="12"))
dups <- both %>% count(genus_short, sort=TRUE) %>% filter(n>1) %>% pull(genus_short)
res6_c  <- res6_c  %>% mutate(label = ifelse(genus_short %in% dups, paste0(genus_short, " ", suf), genus_short))
res12_c <- res12_c %>% mutate(label = ifelse(genus_short %in% dups, paste0(genus_short, " ", suf), genus_short))

# --- mismo set a plotear: unión del top15 de cada TP (por q) ---
top6   <- res6_c  %>% arrange(q) %>% slice_head(n=15) %>% pull(genus_short)
top12  <- res12_c %>% arrange(q) %>% slice_head(n=15) %>% pull(genus_short)
show_g <- union(top6, top12)

res6_p  <- res6_c  %>% filter(genus_short %in% show_g)
res12_p <- res12_c %>% filter(genus_short %in% show_g)

# --- orden común (primero 12m; añade los que solo están en 6m) ---
ord12 <- res12_p %>% arrange(estimate) %>% pull(label) %>% unique()
missing6 <- setdiff(res6_p$label, ord12)
ord <- c(ord12, missing6)

res6_p  <- res6_p  %>% mutate(label = factor(label, levels = ord))
res12_p <- res12_p %>% mutate(label = factor(label, levels = ord))

# --- estética ---
sig_colors <- c("< 0.05" = "purple4", "< 0.10" = "#B09DDD", "ns" = "grey75")

plot_forest_sig <- function(df, title){
  ggplot(df %>% filter(!is.na(estimate)),
         aes(x = estimate, y = label)) +
    geom_vline(xintercept = 0, linetype = "dashed", linewidth = 1) +
    geom_pointrange(aes(xmin = lo, xmax = hi,
                        color = sig_cat, shape = dir, linetype = model),
                    linewidth = 1.1, fatten = 3.8) +
    scale_color_manual(values = sig_colors, name = "FDR", drop = FALSE) +
    scale_shape_manual(values = c("Human milk↑" = 16, "Weaned↑" = 2), name = "", drop = FALSE) +
    scale_linetype_manual(values = c("LMM"="solid","OLS-CR2"="dotdash"), name = "Model", drop = FALSE) +
    labs(title = title,
         subtitle = "Effect of human milk (CLR coef; 95% CI). Positive = higher with human milk",
         x = "Human milk (TRUE) effect", y = "Host genus") +
    theme_minimal(base_size = 12) +
    theme(legend.position = "right", panel.grid.minor = element_blank())
}

# --- plotear ---
p6  <- plot_forest_sig(res6_p,  "Human milk effect on host genus at 6 months")
p12 <- plot_forest_sig(res12_p, "Human milk effect on host genus at 12 months")

p6; p12
```


```{r}
# QC por género y por grupo (como ya tienes)
qc_by_genus <- function(dflong){
  base <- dflong %>%
    dplyr::filter(!is.na(Host.genus), Host.genus != "") %>%
    dplyr::group_by(Host.genus) %>%
    dplyr::summarise(
      n_vOTUs        = dplyr::n_distinct(vOTUs),
      n_subjects_pos = dplyr::n_distinct(subject[CPM > 0]),
      n_samples_pos  = dplyr::n_distinct(Sample[CPM > 0]),
      total_cpm      = sum(CPM, na.rm = TRUE),
      median_pos_cpm = if (any(CPM > 0)) median(CPM[CPM > 0]) else 0,
      prev           = mean(CPM > 0),
      .groups = "drop"
    )

  by_group <- dflong %>%
    dplyr::filter(!is.na(Host.genus), Host.genus != "", CPM > 0) %>%
    dplyr::group_by(Host.genus, milk_tp) %>%
    dplyr::summarise(n_pos = dplyr::n_distinct(Sample), .groups="drop") %>%
    tidyr::pivot_wider(names_from = milk_tp, values_from = n_pos, values_fill = 0) %>%
    dplyr::rename(n_pos_FALSE = `FALSE`, n_pos_TRUE = `TRUE`)

  dplyr::left_join(base, by_group, by = "Host.genus")
}

passes_qc <- function(qc,
  min_subjects_pos=5, min_samples_pos=5, min_total_cpm=200,
  min_median_pos=5, min_nvotus=2, min_pos_per_group=3){
  qc %>%
    dplyr::mutate(pass =
      (n_subjects_pos >= min_subjects_pos) &
      (n_samples_pos  >= min_samples_pos)  &
      (total_cpm      >= min_total_cpm)    &
      (median_pos_cpm >= min_median_pos)   &
      (n_vOTUs        >= min_nvotus)       &
      (n_pos_TRUE     >= min_pos_per_group) &
      (n_pos_FALSE    >= min_pos_per_group))
}

qc12 <- qc_by_genus(df12) %>% passes_qc()

# Top-20 por prevalencia en 12m entre los que pasan QC (desempate por n_subjects_pos y total_cpm)
top20_12 <- qc12 %>%
  dplyr::filter(pass) %>%
  dplyr::arrange(dplyr::desc(prev), dplyr::desc(n_subjects_pos), dplyr::desc(total_cpm)) %>%
  dplyr::slice_head(n = 20) %>%
  dplyr::pull(Host.genus)

top20_12

```





```{r}
# --- elegir EXACTAMENTE los de 12m (p.ej., top15 por q en 12m) ---
top12_only <- res12_c %>% arrange(q) %>% slice_head(n = 12) %>% pull(genus_short)

# filtrar ambos TPs a ese set fijo
res12_p <- res12_c %>% filter(genus_short %in% top12_only)
res6_p  <- res6_c  %>% filter(genus_short %in% top12_only)

# --- orden común tomado de 12m ---
ord <- res12_p %>% arrange(estimate) %>% pull(label) %>% unique()
res12_p <- res12_p %>% mutate(label = factor(label, levels = ord))
res6_p  <- res6_p  %>% mutate(label = factor(label, levels = ord))

# (opcional) fijar niveles para evitar warnings de escalas
lvl_sig <- c("< 0.05","< 0.10","ns")
lvl_dir <- c("Human milk↑","Weaned↑")
lvl_mod <- c("OLS-CR2")
res12_p <- res12_p %>% mutate(sig_cat=factor(sig_cat, levels=lvl_sig),
                              dir=factor(dir, levels=lvl_dir),
                              model=factor(model, levels=lvl_mod))
res6_p  <- res6_p  %>% mutate(sig_cat=factor(sig_cat, levels=lvl_sig),
                              dir=factor(dir, levels=lvl_dir),
                              model=factor(model, levels=lvl_mod))

# --- plotear ---
p6  <- plot_forest_sig(res6_p,  "Human milk effect on host genus at 6 months")
p12 <- plot_forest_sig(res12_p, "Human milk effect on host genus at 12 months")

p6; p12
```


```{r}
# --- guardar
outdir <- "~/Escritorio/MAMI_Paper_2024/FINAL_FIGURES/HOST_GENUS_FORESTS"
dir.create(outdir, recursive = TRUE, showWarnings = FALSE)
ggsave(file.path(outdir, "forest_hostgenus_final_6m.png"),  p6,  width = 8.5, height = 5, dpi = 300)
ggsave(file.path(outdir, "forest_hostgenus_final_12m.png"), p12, width = 8.5, height = 5, dpi = 300)
ggsave(file.path(outdir, "forest_hostgenus_final_6m.pdf"),  p6,  width = 8.5, height = 5)
ggsave(file.path(outdir, "forest_hostgenus_final_12m.pdf"), p12, width = 8.5, height = 5)

combo <- p6 + p12 + plot_layout(ncol = 2) + plot_annotation(tag_levels = "A")
ggsave(file.path(outdir, "forest_hostgenus_final_6m_12m_combined.png"),
       combo, width = 12, height = 5, dpi = 300)
ggsave(file.path(outdir, "forest_hostgenus_final_6m_12m_combined.pdf"),
       combo, width = 12, height = 5)
```




```{r}
plot_forest_sig <- function(df, title, fdr_trend = 0.10){
  df <- df %>% filter(!is.na(estimate))
  n_test <- nrow(df)
  has_sig <- any(df$q < fdr_trend, na.rm = TRUE)
  has_trend <- any(df$q < 0.10 & df$q >= 0.05, na.rm = TRUE)

  # paletas completas (aunque luego se reduzcan si no hay niveles)
  sig_colors <- c("< 0.05" = "purple4", "< 0.10" = "#B09DDD", "ns" = "grey75")

  # subtítulo dinámico
  subtxt <- if (has_sig) {
    "Effect of human milk (CLR coef; 95% CI). Positive = higher with human milk"
  } else {
    paste0("No genera reached FDR < ", fdr_trend,
           " at this timepoint; grey CIs show estimates only (n=", n_test, ").")
  }

  p <- ggplot(df, aes(x = estimate, y = label)) +
    geom_vline(xintercept = 0, linetype = "dashed", linewidth = 1) +
    geom_pointrange(aes(xmin = lo, xmax = hi,
                         color = sig_cat, shape = dir, linetype = model),
                    linewidth = 1.1, fatten = 3.8) +
    scale_color_manual(values = sig_colors, name = "FDR", drop = FALSE) +
    scale_shape_manual(values = c("Human milk↑" = 16, "Weaned↑" = 2), name = "", drop = FALSE) +
    scale_linetype_manual(values = c("LMM"="solid","OLS-CR2"="dotdash"),
                          name = "Model", drop = FALSE) +
    labs(title = title, subtitle = subtxt,
         x = "Human milk (TRUE) effect", y = "Host genus") +
    theme_minimal(base_size = 12) +
    theme(legend.position = "right",
          panel.grid.minor = element_blank())

  # Etiqueta opcional si no hay significativos
  if (!has_sig) {
    p <- p + annotate("label", x = -Inf, y = Inf,
                      label = paste0("No FDR <", fdr_trend),
                      hjust = -0.05, vjust = 1.1, size = 3.5,
                      label.size = 0, alpha = 0.9)
  }
  p
}
p6  <- plot_forest_sig(res6_p,  "Human milk effect on host genus at 6 months")
p12 <- plot_forest_sig(res12_p, "Human milk effect on host genus at 12 months")
p6; p12

```



```{r}
fit_host_milk <- function(dflong){
  # ... (tu conversión de milk_tp se queda igual)

  host_long <- dflong %>%
    filter(!is.na(Host.genus), Host.genus != "") %>%
    mutate(Host.genus_base = sub("(_[A-Z]+)$", "", Host.genus)) %>%   # <- NUEVO
    group_by(Sample, subject, Host.genus_base, milk_tp) %>%
    summarise(CPM = sum(CPM), .groups = "drop")                       # <- sumas sublinajes

  # Top por prevalencia usando el género base
  keep <- host_long %>%
    group_by(Host.genus_base) %>%
    summarise(prev = mean(CPM > 0),
              nsub = n_distinct(subject[CPM > 0]), .groups = "drop") %>%
    arrange(desc(prev)) %>%
    filter(nsub >= 10) %>%
    slice_head(n = 30) %>%
    pull(Host.genus_base)

  host_long <- host_long %>% filter(Host.genus_base %in% keep)

  # Wide → CLR (con columnas = Host.genus_base)
  wide <- host_long %>%
    select(Sample, Host.genus_base, CPM) %>%
    pivot_wider(names_from = Host.genus_base, values_from = CPM, values_fill = 0)

  mat <- as.matrix(wide[, -1, drop = FALSE]); rownames(mat) <- wide$Sample
  prop <- sweep(mat, 1, rowSums(mat) + 1e-12, "/"); prop[prop == 0] <- 1e-6
  logp <- log(prop); clr <- sweep(logp, 1, rowMeans(logp), "-")

  meta <- host_long %>% distinct(Sample, subject, milk_tp)
  dfc  <- as.data.frame(clr) %>% tibble::rownames_to_column("Sample") %>%
    left_join(meta, by = "Sample")

  fit_one <- function(col){
    ff <- reformulate("milk_tp", response = paste0("`", col, "`"))
    out <- try({
      m <- lmer(update(ff, . ~ . + (1 | subject)), data = dfc,
                control = lmerControl(optimizer = "bobyqa",
                                      optCtrl = list(maxfun = 2e5)))
      if (isSingular(m, 1e-4)) stop("singular")
      broom.mixed::tidy(m, effects = "fixed") %>%
        filter(term == "milk_tpTRUE") %>%
        transmute(taxon = col, estimate, std.error, p.value, model = "LMM")
    }, silent = TRUE)
    if (inherits(out, "try-error")) {
      lmfit <- lm(ff, data = dfc)
      vc <- clubSandwich::vcovCR(lmfit, cluster = dfc$subject, type = "CR2")
      co <- clubSandwich::coef_test(lmfit, vcov = vc)
      tibble(taxon = col,
             estimate  = co["milk_tpTRUE","beta"],
             std.error = co["milk_tpTRUE","SE"],
             p.value   = co["milk_tpTRUE","p_Satt"],
             model = "OLS-CR2")
    } else out
  }

  map_dfr(colnames(clr), fit_one) %>%
    mutate(q  = p.adjust(p.value, "BH"),
           lo = estimate - 1.96 * std.error,
           hi = estimate + 1.96 * std.error) %>%
    arrange(q)
}

clean_res <- function(res){
  res %>%
    mutate(
      genus_short = taxon,                 # ya viene colapsado
      sig_cat = case_when(q < 0.05 ~ "< 0.05",
                          q < 0.10 ~ "< 0.10",
                          TRUE     ~ "ns"),
      dir = ifelse(estimate > 0, "Human milk↑", "Weaned↑"),
      label = genus_short
    )
}

qc_by_genus <- function(dflong){
  base <- dflong %>%
    filter(!is.na(Host.genus), Host.genus != "") %>%
    mutate(Host.genus_base = sub("(_[A-Z]+)$", "", Host.genus)) %>%
    group_by(Host.genus_base) %>%
    summarise(
      n_vOTUs        = n_distinct(vOTUs),
      n_subjects_pos = n_distinct(subject[CPM > 0]),
      n_samples_pos  = n_distinct(Sample[CPM > 0]),
      total_cpm      = sum(CPM, na.rm = TRUE),
      median_pos_cpm = if (any(CPM > 0)) median(CPM[CPM > 0]) else 0,
      prev           = mean(CPM > 0),
      .groups = "drop"
    ) %>%
    rename(Host.genus = Host.genus_base)

  by_group <- dflong %>%
    filter(!is.na(Host.genus), Host.genus != "", CPM > 0) %>%
    mutate(Host.genus_base = sub("(_[A-Z]+)$", "", Host.genus)) %>%
    group_by(Host.genus_base, milk_tp) %>%
    summarise(n_pos = n_distinct(Sample), .groups="drop") %>%
    pivot_wider(names_from = milk_tp, values_from = n_pos, values_fill = 0) %>%
    rename(Host.genus = Host.genus_base,
           n_pos_FALSE = `FALSE`, n_pos_TRUE = `TRUE`)

  left_join(base, by_group, by = "Host.genus")
}

```



```{r}
both <- bind_rows(res6_p %>% mutate(tp = "6 m"),
                  res12_p %>% mutate(tp = "12 m")) %>%
  mutate(label = factor(label, levels = ord),
         tp = factor(tp, levels = c("6 m","12 m")),
         sig_cat = factor(sig_cat, levels = c("< 0.05","< 0.10","ns")),
         dir = factor(dir, levels = c("Human milk↑","Weaned↑")),
         model = factor(model, levels = c("LMM","OLS-CR2")))

sig_colors <- c("< 0.05"="purple4","< 0.10"="#B09DDD","ns"="grey75")

p_facet <- ggplot(both, aes(x = estimate, y = label)) +
  geom_vline(xintercept = 0, linetype = "dashed", linewidth = 1) +
  geom_pointrange(aes(xmin = lo, xmax = hi, color = sig_cat, shape = dir, linetype = model),
                  linewidth = 1.1, fatten = 3.8) +
  scale_color_manual(values = sig_colors, name = "FDR", drop = FALSE) +
  scale_shape_manual(values = c("Human milk↑"=16, "Weaned↑"=2), name = "", drop = FALSE) +
  scale_linetype_manual(values = c("LMM"="solid","OLS-CR2"="dotdash"), name = "Model", drop = FALSE) +
  coord_cartesian(xlim = c(-lim, lim)) +
  facet_wrap(~ tp, ncol = 2, scales = "fixed",
             labeller = as_labeller(function(x) paste0("Human milk effect at ", x))) +
  labs(title = "Human milk effect on host-associated genera",
       x = "Human milk (TRUE) effect (CLR units)", y = "Host genus") +
  theme_minimal(base_size = 12) +
  theme(legend.position = "right", panel.grid.minor = element_blank())

p_facet

```

```{r}
library(dplyr)
library(ggplot2)

# 1) Une 6m y 12m y fija un orden común (tomado de 12m)
res6_p <- res6_p %>% mutate(tp = "6 m")
res12_p <- res12_p %>% mutate(tp = "12 m")

ord <- res12_p %>% arrange(estimate) %>% pull(label) %>% unique()
both <- bind_rows(res6_p, res12_p) %>%
  mutate(label = factor(label, levels = ord),
         tp = factor(tp, levels = c("6 m","12 m")),
         sig_cat = factor(sig_cat, levels = c("< 0.05","< 0.10","ns")),
         dir = factor(dir, levels = c("Human milk↑","Weaned↑")),
         model = factor(model, levels = c("OLS-CR2")))

# 2) Mismos límites en X para ambos paneles (simétricos alrededor de 0)
lim <- max(abs(c(both$lo, both$hi)), na.rm = TRUE) * 1.05

# 3) Paleta de significancia (puedes cambiar por la que usabas)
sig_colors <- c("< 0.05" = "purple4", "< 0.10" = "#B09DDD", "ns" = "grey75")

# 4) Subtítulo dinámico por panel (opcional)
sub_by_tp <- both %>%
  group_by(tp) %>%
  summarise(has_sig = any(q < 0.10, na.rm = TRUE), .groups="drop")
sub_txt <- function(tp_label){
  if (sub_by_tp$has_sig[sub_by_tp$tp == tp_label]) {
    "Effect of human milk (CLR coef; 95% CI). Positive = higher with human milk"
  } else {
    "No genera reached FDR < 0.10; grey CIs show estimates only."
  }
}

# 5) Plot facetado
p_forest <- ggplot(both %>% filter(!is.na(estimate)),
                   aes(x = estimate, y = label)) +
  geom_vline(xintercept = 0, linetype = "dashed", linewidth = 1) +
  geom_pointrange(aes(xmin = lo, xmax = hi,
                      color = sig_cat, shape = dir, linetype = model),
                  linewidth = 1.1, fatten = 3.8) +
  scale_color_manual(values = sig_colors, name = "FDR", drop = FALSE) +
  scale_shape_manual(values = c("Human milk↑" = 16, "Weaned↑" = 2), name = "", drop = FALSE) +
  scale_linetype_manual(values = c("OLS-CR2"="dotdash"),
                        name = "Model", drop = FALSE) +
  coord_cartesian(xlim = c(-lim, lim)) +
  facet_wrap(~ tp, ncol = 2, scales = "fixed",
             labeller = as_labeller(function(x) paste0("Human milk effect at ", x))) +
  labs(x = "Human milk (TRUE) effect (CLR units)", y = "Host genus",
       title = "Human milk effect on host-associated genera at 6 and 12 months") +
  theme_minimal(base_size = 12) +
  theme(legend.position = "right",
        panel.grid.minor = element_blank())

p_forest
```





```{r}

library(dplyr)
# === QC por género base en un timepoint ===
qc_host_genus <- function(dflong,
                          min_votus = 2,
                          min_samples_pos = 8,
                          min_subjects_pos = 5,
                          min_total_cpm = 200,
                          min_median_pos = 5,
                          min_pos_per_group = 3,
                          max_single_votu_share = 0.90) {

  # stats básicos
  base <- dflong %>%
    filter(!is.na(Host.genus), Host.genus != "") %>%
    group_by(Host.genus) %>%
    summarise(
      n_vOTUs        = n_distinct(vOTUs),
      n_subjects_pos = n_distinct(subject[CPM > 0]),
      n_samples_pos  = n_distinct(Sample[CPM > 0]),
      total_cpm      = sum(CPM, na.rm = TRUE),
      median_pos_cpm = if (any(CPM > 0)) median(CPM[CPM > 0]) else 0,
      .groups = "drop"
    )

  # presencia por grupo de leche
  by_group <- dflong %>%
    filter(!is.na(Host.genus), Host.genus != "", CPM > 0) %>%
    group_by(Host.genus, milk_tp) %>%
    summarise(n_pos = n_distinct(Sample), .groups="drop") %>%
    tidyr::pivot_wider(names_from = milk_tp, values_from = n_pos, values_fill = 0) %>%
    rename(n_pos_FALSE = `FALSE`, n_pos_TRUE = `TRUE`)

  # ¿dominado por un solo vOTU?
  dom <- dflong %>%
    group_by(Host.genus, vOTUs) %>%
    summarise(cpm = sum(CPM), .groups="drop_last") %>%
    mutate(tot_g = sum(cpm)) %>%
    summarise(max_share = max(cpm) / first(tot_g), .groups="drop")

  qc <- base %>%
    left_join(by_group, by="Host.genus") %>%
    left_join(dom, by="Host.genus") %>%
    mutate(
      n_pos_TRUE  = coalesce(n_pos_TRUE, 0L),
      n_pos_FALSE = coalesce(n_pos_FALSE, 0L),
      pass = (n_vOTUs >= min_votus) &
             (n_samples_pos  >= min_samples_pos) &
             (n_subjects_pos >= min_subjects_pos) &
             (total_cpm      >= min_total_cpm) &
             (median_pos_cpm >= min_median_pos) &
             (n_pos_TRUE     >= min_pos_per_group) &
             (n_pos_FALSE    >= min_pos_per_group) &
             (max_share <= max_single_votu_share)
    )
  qc
}

# === construir set de géneros a mantener en las FIGURAS ===
# Nota: usa tus data frames de 6m y 12m ya estandarizados a género base:
# df6, df12 (con columnas Sample, subject, Host.genus, vOTUs, CPM, milk_tp, ...)

qc6  <- qc_host_genus(df6,
                      min_votus = 2,
                      min_samples_pos = 8,
                      min_subjects_pos = 5,
                      min_total_cpm = 200,
                      min_median_pos = 5,
                      min_pos_per_group = 3,
                      max_single_votu_share = 0.90)

qc12 <- qc_host_genus(df12,
                      min_votus = 2,
                      min_samples_pos = 8,
                      min_subjects_pos = 5,
                      min_total_cpm = 200,
                      min_median_pos = 5,
                      min_pos_per_group = 3,
                      max_single_votu_share = 0.90)

# Estrategia estricta: que pasen QC en AMBOS TPs
keep_qc <- intersect(qc6 %>% filter(pass) %>% pull(Host.genus),
                     qc12 %>% filter(pass) %>% pull(Host.genus))

# Fíltralo en los resultados (no recalcula q; solo quita del plot)
res6_p  <- res6_p  %>% filter(label %in% keep_qc)
res12_p <- res12_p %>% filter(label %in% keep_qc)

# (opcional) si prefieres ser menos estricto:
# keep_qc <- union(qc6 %>% filter(pass) %>% pull(Host.genus),
#                  qc12 %>% filter(pass) %>% pull(Host.genus))

lim   <- max(abs(c(res6_p$lo, res6_p$hi, res12_p$lo, res12_p$hi)), na.rm = TRUE) * 1.05
xlims <- c(-lim, lim)

p6  <- plot_forest_sig_std(res6_p,  "Human milk effect at 6 months",
                           xlim = xlims, lang = "en")
p12 <- plot_forest_sig_std(res12_p, "Human milk effect at 12 months",
                           xlim = xlims, lang = "en")

p6; p12

```


```{r}
library(dplyr)
library(ggplot2)

# --- 1) Elegir EXACTAMENTE 12 de 12m (top-12 por q), excluyendo opcionalmente algunos ---
target_K <- 12
drop_gen <- c("Cronobacter")  # deja c() si no quieres excluir nada

top12_all <- res12_c %>%
  arrange(q) %>% pull(label) %>% unique()

top12_12m <- setdiff(top12_all, drop_gen)
if (length(top12_12m) < target_K) {
  need    <- target_K - length(top12_12m)
  fillers <- setdiff(top12_all, c(top12_12m, drop_gen))[1:need]
  top12_12m <- c(top12_12m, fillers)
} else {
  top12_12m <- top12_12m[1:target_K]
}

# --- 2) Forzar ese set en 6m y 12m, y fijar orden por efecto en 12m ---
res12_p <- res12_c %>% filter(label %in% top12_12m)
res6_p  <- res6_c  %>% filter(label %in% top12_12m)

ord <- res12_p %>% arrange(estimate) %>% pull(label) %>% unique()
res12_p <- res12_p %>% mutate(label = factor(label, levels = ord), tp = "12 m")
res6_p  <- res6_p  %>% mutate(label = factor(label, levels = ord), tp = "6 m")

# --- 3) Unir para facet y normalizar niveles de leyendas ---
both <- bind_rows(res6_p, res12_p) %>%
  mutate(
    tp      = factor(tp, levels = c("6 m","12 m")),
    sig_cat = factor(sig_cat, levels = c("< 0.05","< 0.10","ns")),
    dir     = factor(dir,     levels = c("Human milk↑","Weaned↑")),
    model   = factor(model,   levels = c("LMM","OLS-CR2"))
  )

# --- 4) Mismo límite X (simétrico) ---
lim <- max(abs(c(both$lo, both$hi)), na.rm = TRUE) * 1.05

# --- 5) Paleta y facet como tu ejemplo ---
sig_colors <- c("< 0.05" = "purple4", "< 0.10" = "#B09DDD", "ns" = "grey75")

p_forest <- ggplot(both %>% filter(!is.na(estimate)),
                   aes(x = estimate, y = label)) +
  geom_vline(xintercept = 0, linetype = "dashed", linewidth = 1) +
  geom_pointrange(aes(xmin = lo, xmax = hi,
                      color = sig_cat, shape = dir, linetype = model),
                  linewidth = 1.1, fatten = 3.8) +
  scale_color_manual(values = sig_colors, name = "FDR", drop = FALSE) +
  scale_shape_manual(values = c("Human milk↑" = 16, "Weaned↑" = 2), name = "", drop = FALSE) +
  scale_linetype_manual(values = c("LMM"="solid","OLS-CR2"="dotdash"),
                        name = "Model", drop = FALSE) +
  coord_cartesian(xlim = c(-lim, lim)) +
  facet_wrap(~ tp, ncol = 2, scales = "fixed",
             labeller = as_labeller(function(x) paste0("Human milk effect at ", x))) +
  labs(x = "Human milk (TRUE) effect (CLR units)", y = "Host genus",
       title = "Human milk effect on host-associated genera at 6 and 12 months") +
  theme_minimal(base_size = 12) +
  theme(legend.position = "right",
        panel.grid.minor = element_blank())

p_forest


```






```{r}
# géneros seleccionados (los 12 de 12 m)
chosen <- levels(res12_p$label)

# géneros no estimables en 6 m
not_estimable_6 <- setdiff(chosen, as.character(res6_p$label[!is.na(res6_p$estimate)]))
not_estimable_6

# razón probable: presencia por grupo (6 m)
df6_reason <- df6_filt %>%
  dplyr::filter(Host.genus %in% not_estimable_6) %>%
  dplyr::group_by(Host.genus) %>%
  dplyr::summarise(
    n_samples_pos  = dplyr::n_distinct(Sample[CPM > 0]),
    n_pos_TRUE     = dplyr::n_distinct(Sample[CPM > 0 & milk_tp]),
    n_pos_FALSE    = dplyr::n_distinct(Sample[CPM > 0 & !milk_tp]),
    total_cpm      = sum(CPM),
    .groups = "drop"
  )
df6_reason
```






```{r}
# Reforzar set y orden por 12 m
ord     <- res12_p %>% arrange(estimate) %>% pull(label) %>% unique()
res12_p <- res12_p %>% mutate(label = factor(label, levels = ord), tp = "12 m")
res6_p  <- res6_p  %>% mutate(label = factor(label, levels = ord), tp = "6 m")

both <- bind_rows(res6_p, res12_p) %>%
  mutate(tp=factor(tp, levels=c("6 m","12 m")),
         sig_cat=factor(sig_cat, levels=c("< 0.05","< 0.10","ns")),
         dir=factor(dir, levels=c("Human milk↑","Weaned↑")),
         model=factor(model, levels=c("LMM","OLS-CR2")))

lim <- max(abs(c(both$lo, both$hi)), na.rm = TRUE) * 1.05
sig_colors <- c("< 0.05"="purple4","< 0.10"="#B09DDD","ns"="grey75")

p_forest <- ggplot(both %>% filter(!is.na(estimate)),
                   aes(x=estimate, y=label)) +
  geom_vline(xintercept=0, linetype="dashed", linewidth=1) +
  geom_pointrange(aes(xmin=lo, xmax=hi, color=sig_cat, shape=dir, linetype=model),
                  linewidth=1.1, fatten=3.8) +
  scale_color_manual(values=sig_colors, name="FDR", drop=FALSE) +
  scale_shape_manual(values=c("Human milk↑"=16,"Weaned↑"=2), name="", drop=FALSE) +
  scale_linetype_manual(values=c("LMM"="solid","OLS-CR2"="dotdash"), name="Model", drop=FALSE) +
  coord_cartesian(xlim=c(-lim, lim)) +
  facet_wrap(~ tp, ncol=2, scales="fixed",
             labeller=as_labeller(function(x) paste0("Human milk effect at ", x))) +
  labs(x="Human milk (TRUE) effect (CLR units)", y="Host genus",
       title="Human milk effect on host-associated genera at 6 and 12 months") +
  theme_minimal(base_size=12) +
  theme(legend.position="right", panel.grid.minor=element_blank())

# Si añadiste 'ghost_6', podrías hacer:
# p_forest <- p_forest + geom_text(data=ghost_6, aes(x=x,y=label), label="NE",
#                                  color="grey60", size=3, fontface="italic")

p_forest
```




```{r}
res6  <- fit_host_milk(df6)
res12 <- fit_host_milk(df12)

res6_c  <- clean_res(res6)
res12_c <- clean_res(res12)

stopifnot(nrow(res6_c) > 0, nrow(res12_c) > 0)

```

library(dplyr)
library(ggplot2)

# ejemplo de QC suave por timepoint (previo a elegir top12)
qc6  <- qc_host_genus(df6,  min_votus=1, min_samples_pos=3, min_subjects_pos=2,
                      min_total_cpm=50, min_median_pos=1, min_pos_per_group=1,
                      max_single_votu_share=0.99)
qc12 <- qc_host_genus(df12, min_votus=1, min_samples_pos=3, min_subjects_pos=2,
                      min_total_cpm=50, min_median_pos=1, min_pos_per_group=1,
                      max_single_votu_share=0.99)

keep_union <- union(qc6$Host.genus[qc6$pass], qc12$Host.genus[qc12$pass])

# limitar res12_c a los que pasan QC antes de tomar los top-12
res12_c <- res12_c %>% dplyr::filter(label %in% keep_union)

# ========= 1) Top-12 del TP=12 m (opcional: excluir géneros) =========
target_K <- 10
drop_gen <- c()     # deja c() si no quieres excluir nada

top12_all <- res12_c %>% arrange(q) %>% pull(label) %>% unique()
top12_12m <- setdiff(top12_all, drop_gen)
if (length(top12_12m) < target_K) {
  need    <- target_K - length(top12_12m)
  fillers <- setdiff(top12_all, c(top12_12m, drop_gen))[1:need]
  top12_12m <- c(top12_12m, fillers)
} else {
  top12_12m <- top12_12m[1:target_K]
}

# ========= 2) Forzar mismo set en 6 m y 12 m; ordenar por 12 m =========
res12_p <- res12_c %>% filter(label %in% top12_12m)
res6_p  <- res6_c  %>% filter(label %in% top12_12m)

ord <- res12_p %>% arrange(estimate) %>% pull(label) %>% unique()
res12_p <- res12_p %>% mutate(label = factor(label, levels = ord), tp = "12 m")
res6_p  <- res6_p  %>% mutate(label = factor(label, levels = ord), tp = "6 m")

# ========= 3) Unir para facet y normalizar niveles de leyenda =========
both <- bind_rows(res6_p, res12_p) %>%
  mutate(
    tp      = factor(tp, levels = c("6 m","12 m")),
    sig_cat = factor(sig_cat, levels = c("< 0.05","< 0.10","ns")),
    dir     = factor(dir,     levels = c("Human milk↑","Weaned↑")),
    model   = factor(model,   levels = c("OLS-CR2"))
  )

# ========= 4) Eje X compartido (simétrico) =========
lim  <- max(abs(c(both$lo, both$hi)), na.rm = TRUE) * 1.05
brks <- pretty(c(-lim, lim))

# ========= 5) Subtítulo dinámico por panel (dice si hay FDR<0.10 y n estimados) =========
sub_by_tp <- both %>%
  group_by(tp) %>%
  summarise(n = sum(!is.na(estimate)),
            any_sig = any(q < 0.10, na.rm = TRUE), .groups = "drop")
lab_fun <- function(x){
  sapply(x, function(tp){
    row <- sub_by_tp[sub_by_tp$tp == tp,]
    if (row$any_sig) sprintf("Human milk effect at %s (n=%d)", tp, row$n)
    else sprintf("Human milk effect at %s — No FDR < 0.10 (n=%d)", tp, row$n)
  })
}

# ========= 6) (Opcional) marcar “NE” para géneros no estimables en 6 m =========
missing6 <- setdiff(levels(res12_p$label),
                    as.character(res6_p$label[!is.na(res6_p$estimate)]))
ghost_6 <- data.frame(
  label = factor(missing6, levels = levels(res12_p$label)),
  tp    = factor("6 m", levels = c("6 m","12 m")),
  x     = 0
)

# ========= 7) Plot facetado =========
sig_colors <- c("< 0.05"="purple4","< 0.10"="#B09DDD","ns"="grey75")

p_forest <- ggplot(both %>% filter(!is.na(estimate)),
                   aes(x = estimate, y = label)) +
  geom_vline(xintercept = 0, linetype = "dashed", linewidth = 1) +
  geom_pointrange(aes(xmin = lo, xmax = hi,
                      color = sig_cat, shape = dir, linetype = model),
                  linewidth = 1.1, fatten = 3.8) +
  scale_color_manual(values = sig_colors, name = "FDR", drop = FALSE) +
  scale_shape_manual(values = c("Human milk↑"=16,"Weaned↑"=2), name = "", drop = FALSE) +
  scale_linetype_manual(values = c("OLS-CR2"="dotdash"),
                        name = "Model", drop = FALSE) +
  scale_x_continuous(breaks = brks, limits = c(min(brks), max(brks))) +
  facet_wrap(~ tp, ncol = 2, scales = "fixed",
             labeller = as_labeller(lab_fun)) +
  labs(x = "Human milk (TRUE) effect (CLR units)", y = "Host genus",
       title = "Human milk effect on host-associated genera at 6 and 12 months") +
  theme_minimal(base_size = 12) +
  theme(legend.position = "right",
        panel.grid.minor = element_blank())

# Añade las etiquetas “NE” si hay no-estimables en 6 m
if (nrow(ghost_6) > 0) {
  p_forest <- p_forest +
    geom_text(data = ghost_6, aes(x = x, y = label),
              label = "NE", color = "grey60", size = 3,
              fontface = "italic")
}

p_forest
ggsave("~/Escritorio/MAMI_Paper_2024/FINAL_FIGURES/HOST_GENUS_FORESTS/forest_hostgenus_6m_12m_top12_from12m.png", p_forest, width = 12, height = 6, dpi = 300)

p_forest
ggsave("~/Escritorio/MAMI_Paper_2024/FINAL_FIGURES/HOST_GENUS_FORESTS/forest_hostgenus_6m_12m_top12_from12m.pdf", p_forest, width = 12, height = 6, dpi = 300)
```





```{r}
library(dplyr)
library(tidyr)
library(writexl)

# --- 0) set de géneros y orden (si no existen en el entorno) ---
if (!exists("top12_12m")) {
  top12_all <- res12_c %>% arrange(q) %>% pull(label) %>% unique()
  target_K  <- 12
  top12_12m <- head(top12_all, target_K)
}
if (!exists("ord")) {
  ord <- res12_c %>% filter(label %in% top12_12m) %>%
    arrange(estimate) %>% pull(label) %>% unique()
}

# --- 1) preparar tablas por TP (tomando SIEMPRE el mismo set de 12) ---
t6  <- res6_c  %>% filter(label %in% top12_12m)  %>% mutate(tp = "6 m")
t12 <- res12_c %>% filter(label %in% top12_12m) %>% mutate(tp = "12 m")

# completar filas NE si falta alguno en 6 m o 12 m
tpl <- expand.grid(label = ord, tp = c("6 m","12 m"), stringsAsFactors = FALSE)
both_full <- tpl %>%
  left_join(bind_rows(t6, t12), by = c("label","tp"))

# --- 2) columnas finales + formatos ---
fmt_num <- function(x, d=2) ifelse(is.na(x), NA, sprintf(paste0("%.", d, "f"), x))
dir_text <- function(b) ifelse(is.na(b), NA,
                               ifelse(b > 0, "Human milk↑", "Weaned↑"))
sig_band <- function(q){
  if (is.na(q)) return(NA_character_)
  if (q < 0.05) "<0.05" else if (q < 0.10) "<0.10" else "ns"
}

tab <- both_full %>%
  mutate(
    Model = model,
    beta  = estimate,
    lo95  = lo,
    hi95  = hi,
    p     = p.value,
    q     = q,
    dir   = dir_text(beta),
    sig   = vapply(q, sig_band, character(1))
  ) %>%
  select(tp, label, Model, beta, lo95, hi95, p, q, sig, dir) %>%
  mutate(
    across(c(beta, lo95, hi95), ~ fmt_num(.x, 2)),
    across(c(p, q),            ~ fmt_num(.x, 3))
  ) %>%
  arrange(factor(tp, levels = c("12 m","6 m")), factor(label, levels = ord))

# --- 3) nombres bonitos de columnas ---
colnames(tab) <- c("Timepoint", "Host genus", "Model",
                   "Beta", "CI95% lo", "CI95% hi", "p", "q (FDR)", "sig", "Direction")

# --- 4) guardar ---
outdir <- "~/Escritorio/MAMI_Paper_2024/STATISTICAL_RESULTS_TABLES"
dir.create(outdir, recursive = TRUE, showWarnings = FALSE)
write.csv(tab, file.path(outdir, "host_genus_effects_6m_12m.csv"), row.names = FALSE)
writexl::write_xlsx(list("Host_genus_effects" = tab),
                    path = file.path(outdir, "host_genus_effects_6m_12m.xlsx"))

# (opcional) versión wide con 6m y 12m en columnas
tab_wide <- tab %>%
  pivot_wider(names_from = Timepoint,
              values_from = c(Beta, `CI95% lo`, `CI95% hi`, p, `q (FDR)`, sig, Direction),
              names_sep = " | ") %>%
  arrange(factor(`Host genus`, levels = ord))
writexl::write_xlsx(list("Long" = tab, "Wide" = tab_wide),
                    path = file.path(outdir, "host_genus_effects_6m_12m_LONG_and_WIDE.xlsx"))
```

